【裁判字號】    98,消債清,168
【裁判日期】    980917
【裁判案由】    清算事件
【裁判全文】
臺灣臺中地方法院民事裁定           98年度消債清字第168號
聲  請  人  庚○○
債  權  人  第一商業銀行股份有限公司
                      統一編號.
法定代理人  壬○○
債  權  人  美商花旗銀行股份有限公司
                      統一編號.
法定代理人  丙○○
債  權  人  臺灣新光商業銀行股份有限公司
                        7、2.
                      統一編號.
法定代理人  丁○○
                        7、2.
債  權  人  聯邦商業銀行股份有限公司
                      統一編號.
法定代理人  戊○○
債  權  人  遠東國際商業銀行股份有限公司
                        1樓及.
                      統一編號.
法定代理人  子○○
                        1樓及.
債  權  人  元大商業銀行股份有限公司
                        樓.5.
                      統一編號.
法定代理人  寅○○
債  權  人  萬泰商業銀行股份有限公司
                      統一編號.
法定代理人  己○○
債  權  人  台新國際商業銀行股份有限公司
                      統一編號.
法定代理人  丑○○
債  權  人  大眾商業銀行股份有限公司
                        10樓.
                      統一編號.
法定代理人  辛○○
債  權  人  日盛國際商業銀行股份有限公司
                      統一編號.
代  理  人  乙○○
債  權  人  中國信託商業銀行股份有限公司
                      統一編號.
法定代理人  卯○○
債  權  人  慶豐商業銀行股份有限公司
                      統一編號.
法定代理人  癸○○
債  權  人  永豐信用卡股份有限公司
                      統一編號.
法定代理人  甲○○
上列當事人因消費者債務清理事件聲請清算，本院裁定如下：
    主  文
債務人庚○○自中華民國九十八年九月二十二日起開始清算程序
，並同時終止清算程序。
    理  由
一、按法院開始清算程序之裁定，應載明其年、月、日、時，並
    即時發生效力；債務人之財產不敷清償清算程序之費用時，
    法院應裁定開始清算程序，並同時終止清算程序，消費者債
    務清理條例第八十三條第一項、第八十五條第一項分別定有
    明文。
二、本件債務人主張因經濟景氣不佳，債務人雖經多方嘗試覓職
    ，但均無法獲致固定工作，收入不穩定，故以借貸卡債支付
    家庭生活費用，終致累積高額債務。其配偶因屬視障，無法
    外出工作幫助家計，復有四名在學子女（高二、高一、國三
    、小五）仍待扶養，現僅依靠每月社會福利補助及殘障補助
    共約一萬八千餘元維持生活。債務人已陷於入不敷出之困境
    ，爰依法聲請清算等語。
三、經查債務人所主張之上開事實，業據提出債務協商退知書、
    退件函、戶籍謄本、九十五、九十六年度財稅資料及所得清
    單、存摺影本等為證，並經債務人到庭供述無訛。此外，本
    件並無消費者債務清理條例第六條第三項、第八條或第八十
    二條第二項所定應駁回清算聲請之事由存在，債務人聲請清
    算，自屬有據。再依債務人提出之財產及收入財稅資料所示
    ，債務人並無任何財產可供清算分配，爰參酌本件清算程序
    之規模，堪認債務人之財產不敷清償清算程序之費用，爰依
    上開規定裁定開始本件清算程序，並同時終止清算程序。
中    華    民    國    98    年    9     月    17    日
                            民事庭法官  張升星
上為正本係照原本作成
如不服本裁定，應於裁定送達後10日內，以書狀向本院提出抗告
，並繳納抗告費新臺幣1千元
中    華    民    國    98    年    9     月    17    日
                            書  記  官  詹世洲


司法院資訊處製作；財團法人民間司法改革基金會備份。
